【裁判字號】    95,上訴,1202
【裁判日期】    950728
【裁判案由】    違反槍砲彈藥刀械管制條例
【裁判全文】
臺灣高等法院高雄分院刑事判決        95年度上訴字第1202號
上  訴  人
即  被  告  甲○○
上列上訴人因違反槍砲彈藥刀械管制條例案件，不服臺灣高雄地
方法院95年度訴字第1030號中華民國95年6 月6 日第一審判決（
起訴案號：臺灣高雄地方法院檢察署95年度偵字第1319號），提
起上訴，本院判決如下：
    主  文
上訴駁回。
    事  實
一、甲○○前因竊盜案件，經本院於民國88年6 月11日以88 年
    上易字第854 號判處有期徒刑1 年確定；復因搶奪案件經原
    審判處有期徒刑8 月確定，並裁定應執行有期徒刑1 年6 月
    確定，於90年10月7 日縮刑期滿執行完畢。詎其猶不知悔改
    ，明知未經許可，不得寄藏槍砲彈藥刀械管制條例所列管之
    子彈，竟於94年1 間某日，在其位於高雄市○○區○○街25
    之3 號8 樓之住處，受綽號「阿興」之真實姓名、年籍不詳
    成年男子之委託，寄藏具有殺傷力之土造子彈1 顆，並將上
    開子彈藏放於前址酒櫃之茶壺中。嗣於94年12月28日13時許
    ，為警持搜索票在前址查獲，扣得上開土造子彈1 顆。
二、案經高雄縣政府警察局鳳山分局報告台灣高雄地方法院檢察
    署檢察官偵查起訴。
    理  由
壹、證據能力部分：
    依刑事訴訟法第198 條、第208 條之規定，所謂鑑定乃指於
    刑事訴訟程序中為取得證據資料而由檢察官或法官指定具有
    特別知識經驗之鑑定人、學校、機關或團體，就特定之事物
    ，以其專業知識加以分析、實驗而作判斷，以為偵查或審判
    之參考。故而，不論鑑定人或鑑定機關、學校、團體，均應
    由檢察官或法官視具體個案之需要而為選任，始符合刑事訴
    訟法第198 條、第208 條之規範本旨，否則所為鑑定，仍屬
    於傳聞證據。但對於司法警察機關調查中之案件，或有量大
    或急迫之情形，為因應實務之現實需求，認為當然有鑑定之
    必要者，基於檢察一體原則，得由該管檢察長對於轄區內之
    案件，以事前概括選任鑑定人或囑託鑑定機關（團體）之方
    式，俾便轄區內之司法警察官、司法警察對於調查中之此類
    案件，得即時送請事前已選任之鑑定人或囑託之鑑定機關（
    團體）實施鑑定，有法務部92年9 月1 日法檢字第09200350
    83號可按。而臺灣高等法院檢察署已概括選任內政部警政署
    刑事警察局為該署轄區司法警察機關調查中案件有關槍彈有
    無殺傷力之鑑定事項之鑑定機關，並將前開指定事項函知台
    灣高雄地方法院檢察署，有臺灣高等法院檢察署92年9 月9
    日檢文允字第0921001203號函可參，而台灣高雄地方法院檢
    察署亦於92 年10 月23日以雄檢楠文字第0921000294號函將
    前開事項轉知該署轄區內司法警察機關，亦有前開函文可憑
    。依上開說明，卷附內政部警政署刑事警察局95年2 月7 日
    刑鑑字第0950 007424 號槍彈鑑定書，係台灣高等法院檢察
    署檢察長基於檢察一體原則，事前概括囑託內政部警政署刑
    事警察局為「槍彈有無殺傷力之鑑定」之鑑定機關，所為鑑
    定結果，自有證據能力。
貳、實體部分：
一、上揭犯罪事實業據被告甲○○於原審審理中坦承不諱，復有
    子彈1 顆扣案可資為證。又前開扣案子彈經送請內政部警政
    署刑事警察局鑑定結果，認送鑑子彈顆係直徑約8.7MM 金屬
    彈頭之土造子彈，經實際試射，可擊發，具有殺傷力之情，
    亦有該局95年2 月7 日刑鑑字第0950007424號槍彈鑑定書1
    份在卷足憑。綜上，被告前揭自白與事實相符，應堪採為被
    告有罪之證據。本案事證明確，被告未經許可寄藏子彈之犯
    行，堪以認定。
二、核被告所為，係犯槍砲彈藥刀械管制條例第12條第4 項之未
    經許可寄藏子彈罪。其因寄藏上開子彈而持有子彈之行為，
    業已包含於寄藏子彈之行為內，不另論持有子彈之罪。被告
    前因竊盜罪經本院判處有期徒刑1 年確定；復因搶奪案件經
    原審判處有期徒刑8 月確定，並裁定應執行有期徒刑1 年6
    月確定，於90年10月7 日縮刑期滿執行完畢，有卷附台灣高
    等法院被告前案紀錄表可參，其於有期徒刑執行完畢後5 年
    內再犯本件有期徒刑以上之罪，不論依修正前之刑法第47條
    ，或修正後之刑法第47條第1 項之規定，均構成累犯，對被
    告而言並無有利或不利之情形，自不生新舊法比較之問題，
    應逕依修正前之刑法第47條，論以累犯，並加重其刑。
三、又按行為後法律有變更者，適用行為時之法律。但行為後之
    法律有利於行為人者，適用最有利於行為人之法律，刑法第
    2 條第1 項定有明文。被告行為後，刑法已於94年2 月2 日
    修正公佈，自95年7 月1 日施行，關於有期徒刑易科罰金及
    罰金易服勞役之折算標準，依修正前刑法第41條第1 項前段
    、第42條第2 項前段及修正前罰金罰鍰提高標準條例第2 條
    前段規定，以銀元100 元以上300 元以下折算1 日（折合新
    台幣300 元以上900 元以下），修正後刑法第41條第1 項前
    段、第42條第2 項前段規定，易科罰金及易服勞役，以「以
    新臺幣1,000 元、2,000 元或3,000 元折算1 日」。比較新
    舊法，易科罰金以適用修正前刑法第41條第1 項前段及修正
    前罰金罰鍰提高標準條例折算易科罰金之標準最有利被告；
    易服勞役則以適用修正後刑法第42條第2 項前段最有利被告
    。惟比較新舊法時應綜合全部罪刑之結果而為比較，不得割
    裂適用新舊法。是宣告刑同時諭知有期徒刑如易科罰金及罰
    金如易服勞役之折算標準，當以易科罰金及繳納罰金，免入
    監執行最有利於被告，綜合比較修正前後之易科罰金及易服
    勞役折算標準，以95年7 月1 日修正公布施行前之規定，較
    有利於被告，依刑法第2 條第1 項前段，應適用行為時，即
    修正前刑法第41條第1 項前段、第42條第2 項前段規定，定
    其折算標準。
四、原審以被告罪證明確，因而適用槍砲彈藥刀械管制條例第12
    條第4 項，刑法第11條前段、第47條、第41條第1 項前段、
    第42條第2 項前段，罰金罰鍰提高標準條例第2 條，現行法
    規所定貨幣單位折算新臺幣條例第2 條之規定，並審酌被告
    非法寄藏具有殺傷力之土造子彈1 顆，對社會治安造成潛在
    之危害，惟念其寄藏子彈數量僅1 顆，亦無查獲槍枝，並無
    將之供作不法使用，及犯後坦承犯行，態度良好等一切情狀
    ，量處有期徒刑4 月，併科罰金新臺幣3 萬元，並分別諭知
    易科罰金及易服勞役之折算標準。並敘明扣案具有殺傷力之
    直徑約8.7MM 之土造子彈1 顆，原雖屬槍砲彈藥刀械管制條
    例第4 條第1 項第2 款之彈藥，然經試射之後已非違禁物，
    故不宣告沒收。認事用法俱無不合，量刑亦稱妥適，被告等
    上訴意旨否認犯罪，空言指摘原判決不當，並無可取，為無
    理由，應予駁回。
五、被告經合法傳喚，無正當理由不到庭，不待其陳述逕行判決
    。
據上論結，應依刑事訴訟法第368 條、第371 條，判決如主文。
本案經檢察官林惠到庭執行職務。
中    華    民    國    95    年    7     月    28    日
                  刑事第三庭    審判長法  官   周賢銳
                                      法  官   謝宏宗
                                      法  官   黃仁松
以上正本證明與原本無異。
如不服本判決應於收受本判決後10日內向本院提出上訴書狀，其
未敘述上訴理由者，並得於提起上訴後10日內向本院補提理由書
狀（均須按他造當事人之人數附繕本）「切勿逕送上級法院」。
中    華    民    國    95    年    7     月    31    日
                                      書記官    許信宗
附錄本件論罪法條全文：
槍砲彈藥刀械管制條例第12條第4 項
未經許可，持有、寄藏或意圖販賣而陳列子彈者，處5 年以下有
期徒刑，併科新臺幣3 百萬元以下罰金。


司法院資訊處製作；財團法人民間司法改革基金會備份。
